【裁判字號】    92,易,692
【裁判日期】    920909
【裁判案由】    毒品危害防制條例
【裁判全文】
臺灣彰化地方法院刑事判決                          九十二年度易字第六九二號
    公  訴  人  臺灣彰化地方法院檢察署檢察官
    被      告  甲○○
右列被告因違反毒品危害防制條例案件，經檢察官提起公訴（九十二年度毒偵字第七
０七、一０二七號），及移
決如左：
    主  文
甲○○連續施用第二級毒品，累犯，處有期徒刑捌月。
扣案之第二級毒品安非他命貳包（毛重共約壹點捌公克）沒收銷燬之。
    事  實
一、甲○○前於民國八十八年三月八日，因施用第二級毒品，經本院判處有期徒刑四
    月確定，復因恐嚇案件，經本院判處有期徒刑八月後，上訴台灣高等法院台中分
    院，再經該院於八十八年十一月十一日駁回上訴而告確定，二案嗣定應執行刑為
    十月，入監執行後，於八十九年八月三日執行完畢。其前於八十七年間，另因施
    用毒品案件，經本院裁定送觀察、勒戒後，認無繼續施用毒品之傾向，而由台灣
    彰化地方法院檢察署檢察官於八十七年十月九日，以八十七年度偵緝字第二二一
    號、八十七年度偵字第六一一二、六八三三號為不起訴處分確定。八十八年間，
    復因施用毒品案件，經本院裁定送觀察、勒戒後，認有繼續施用毒品之傾向，再
    裁定令入戒治處所施以強制戒治（業經停止戒治並交付保護管束期滿），並由台
    灣彰化地方法院檢察署檢察官以八十八年度偵緝字第十二號提起公訴，再經本院
    於八十八年三月八日，以八十八年度易字第一四六號判處有期徒刑四月確定（已
    執行完畢）。詎其仍不知悔改，復基於施用第二級毒品之概括犯意，自九十一年
    十月二十一日晚間九時許起至九十二年八月十二日晚間八時許止，在彰化縣溪州
    鄉○○村○○路二五九號住處或彰化縣大村鄉或田尾鄉友人住處，以將第二級毒
    品安非他命置於玻璃球中，下方以火燒烤，使產生煙霧後吸食之方式，連續施用
    第二級毒品安非他命多次，施用時間不固定。嗣先於九十一年十月二十一日二十
    三時三十分許，警方在彰化縣大村鄉○○村○○路○段二巷四十三號賴政勝（另
    案偵辦）住處查獲第一級毒品海洛因，甲○○因同處一室為警帶回，經其同意後
    採尿送驗，發現呈甲基安非他命陽性反應；復於同年十一月十一日凌晨二時許，
    警方在彰化縣田尾鄉南曾村順圳巷十二弄十五號查獲張文志（亦另案偵辦）持有
    第一級毒品海洛因時又同時在場，經其同意後採尿送驗，復發現呈甲基安非他命
    陽性反應。上開案件經檢察官提起公訴後，甲○○因屢傳不到，將本院發布通緝
    ，而於九十二年八月十二日二十三時四十五分許，為警在彰化縣員林鎮○○街緝
    獲，並在甲○○所駕駛之車牌號碼九Ｑ－００一二號自小客車中扣得其所有之第
    二級毒品安非他命二包（毛重共約一．八公克）。
二、案經彰化縣警察局員林分局、北斗分局報請台灣彰化地方法院檢察署檢察官偵查
    起訴及移送併案審理。
    理  由
一、右揭事實，業據被告甲○○於本院審理時供承不諱，且被告先後於九十一年十月
    二十一日、同年十一月十一日經其同意所採之尿液，暨九十二年八月二日為警緝
    獲後採集之尿液，經送驗結果，確均呈甲基安非他命陽性反應，此有彰化縣衛生
    局於九十一年十月二十八日、同年十一月十八日、九十二年八月二十五日分別所
    出具之煙毒尿液檢驗成績書各乙紙附卷可稽；又本院於審理中，復將被告於九十
    一年十月二十一日、同年十一月十一日二次採集之尿液，再送詮昕科技股份有限
    公司以更精密之氣相層析質譜儀（ＧＣ／ＭＳ）複驗，結果其尿液反應亦呈安非
    他命類陽性反應（其中九十一年十一月十一日所採之尿液，另呈鴉片類陽性反應
    ），此有詮昕公司九十二年七月十一日出具之濫用藥物尿液檢驗報告二紙在卷可
    參；另本院再函調被告於九十二年八月十二日為警緝獲後，經送強制戒治處分前
    ，由彰化看守所附設勒戒所先行採驗之尿液，亦呈安非他命類陽性反應（另該次
    尿液亦有鴉片類陽性反應），並有台灣彰化看守所檢體採收紀錄表及詮昕公司九
    十二年八月十五日出具之濫用藥物尿液檢驗報告乙紙在卷可按；此外，復有被告
    所有之第二級毒品安非他命二包（毛重共約一．八公克）扣案可佐，被告自白核
    與事實相符，堪以採信。又被告前於八十七年間，另因施用毒品案件，經本院裁
    定送觀察、勒戒後，認無繼續施用毒品之傾向，而由台灣彰化地方法院檢察署檢
    察官於八十七年十月九日，以八十七年度偵緝字第二二一號、八十七年度偵字第
    六一一二、六八三三號為不起訴處分確定，八十八年間，復因施用毒品案件，經
    本院裁定送觀察、勒戒後，認有繼續施用毒品之傾向，再裁定令入戒治處所施以
    強制戒治（業經停止戒治並交付保護管束期滿），並由台灣彰化地方法院檢察署
    檢察官以八十八年度偵緝字第十二號提起公訴，再經本院於八十八年三月八日，
    以八十八年度易字第一四六號判處有期徒刑四月確定（已執行完畢）等情，有前
    開不起訴處分書、起訴書、本院刑事判決書、台灣彰化地方法院檢察署刑案資料
    查註紀錄表及台灣高等法院被告全國前案紀錄表等在卷可考，被告於不起訴處分
    後五年內三犯毒品危害防制條例第十條之罪，被告犯罪事證明確，其犯行洵堪認
    定，應依法論科。
二、核被告所為，係犯毒品危害防制條例第十條第二項之施用第二級毒品罪。其於施
    用毒品前後持有安非他命之低度行為，應為施用之高度行為所吸收，不另論罪。
    被告先後多次施用之犯行，時間緊接，所犯構成要件相同，顯係基於概括犯意反
    覆為之，為連續犯，依法應論以一罪，並加重其刑。又被告於九十一年十月二十
    一日、同年十一月十一日二次為警採驗尿液前施用以外之犯行（含九十二年度偵
    字第二一九二號移送併案審理部分），雖未經起訴，然因與已起訴並認定有罪部
    分，具連續犯之裁判上一罪關係，為起訴效力所及，基於審判不可分，本院自得
    一併審理。另查被告前於八十八年三月八日，因施用第二級毒品，經本院判處有
    期徒刑四月確定，復因恐嚇案件，經本院判處有期徒刑八月後，上訴台灣高等法
    院台中分院，再經該院於八十八年十一月十一日駁回上訴而告確定，二案嗣定應
    執行刑為十月，入監執行後，於八十九年八月三日執行完畢，此有台灣彰化地方
    法院檢察署刑案資料查註紀錄表及台灣高等法院被告全國前案紀錄表等在卷可憑
    ，其受此有期徒刑執行完畢後，五年以內再犯有期徒刑以上之罪，應依累犯規定
    遞加重其刑。爰審酌被告前有多次施用安非他命之前科，猶不知悛悔及其智識程
    度、犯罪之動機，所生危害及犯罪後態度等一切情狀，量處如主文所示之刑，以
    示儆懲。扣案之第二級毒品安非他命二包（毛重共約一．八公克），為被告所有
    ，應依法為沒收銷燬之諭知。
三、被告於九十一年十一月十一日所採之尿液，經本院送請詮昕公司複驗後，尿液中
    另呈鴉片類陽性反應，及九十二年八月十二日為警緝獲後，經送強制戒治處分前
    ，由彰化看守所附設勒戒所先行採驗之尿液，該次檢驗結果除呈安非他命類陽性
    反應，另有鴉片類陽性反應，而涉嫌施用第一級毒品部分，未據起訴，應由檢察
    官另行偵辦。
據上論斷，應依刑事訴訟法第二百九十九條第一項前段，毒品危害防制條例第十條第
二項、第十八條第一項前段，刑法第十一條前段、第五十六條、第四十七條，判決如
主文。
本案經檢察官林裕斌到庭執行職務
中      華      民      國      九十二      年      九      月    九    日
                                臺灣彰化地方法院刑事第二庭
                                    法      官  王義閔
右正本證明與原本無異。
如不服本判決，應於判決送達後十日內，向本院提出上訴狀( 須附繕本 )。
                                      法院書記官  詹國立
中      華      民      國      九十二      年      九      月    九    日


司法院資訊處製作；財團法人民間司法改革基金會備份。
